臺灣臺中地方法院刑事裁定　　　　　　　96年度撤緩字第24號
聲　請　人　臺灣臺中地方法院檢察署檢察官
受　刑　人　甲○○
上列聲請人因受刑人毒品危害防制條例案件（臺灣高等法院臺中
分院九十四年度上訴字第二一六六號），聲請撤銷緩刑之宣告（
九十六年執聲字第一四五號、九十六年度執字第五六○號），本
院裁定如下：
    主  文
本件聲請駁回。
    理  由
一、聲請意旨略稱：受刑人甲○○因毒品危害防制條例案件，經
    臺灣高等法院臺中分院於九十五年三月二十八日以九十四年
    度上訴字第二一六六號（九十四年度毒偵字第三五二七號）
    判處有期徒刑十月，緩刑三年，於九十五年四月十三日確定
    在案。惟受刑人於緩刑期前即九十四年五、六月各某日及同
    年八月二日回溯前四日內某時止，復犯毒品危害防制條例，
    分別經臺灣臺中地方法院於九十五年六月二十一日以九十四
    年度易字第二二七三號判處有期徒刑四月、得易科罰金，臺
    灣高等法院臺中分院於九十五年十一月二十九日以九十五年
    度上易字第九八九號判處上訴駁回確定在案，經核本件受刑
    人於緩刑前再犯罪，顯然原宣告之緩刑難收其預期效果，有
    執行刑罰之必要，爰依刑法第七十五條之一第一項第一款，
    刑法施行法第六條之一，刑事訴訟法第四百七十六條，聲請
    將上開緩刑宣告撤銷等語。
二、按刑法於九十四年二月二日修正公布，並於九十五年七月一
    日施行。而關於緩刑之撤銷亦有修正，依立法意旨說明，舊
    法第七十五條第一項固已設有兩款應撤銷緩刑之原因，至得
    撤銷緩刑之原因，則僅於保安處分章內第九十三條第三項與
    撤銷假釋合併加以規定，體例上不相連貫，實用上亦欠彈性
    ，是將緩刑之撤銷分為「應撤銷」及「得撤銷」兩種原因，
    故將刑法第七十五條修正為「受緩刑之宣告，而有下列情形
    之一者，撤銷其宣告：一、緩刑期內因故意犯他罪，而在緩
    刑期內受不得易科罰金之有期徒刑以上刑之宣告確定者。二
    、緩刑前因故意犯他罪，而在緩刑期內受不得易科罰金之有
    期徒刑以上刑之宣告確定者」、「前項撤銷之聲請，於判決
    確定後六月以內為之」；並新增刑法第七十五條之一規定：
    「受緩刑之宣告而有下列情形之一，足認原宣告之緩刑難收
    其預期效果，而有執行刑罰之必要者，得撤銷其宣告：一、
    緩刑前因故意犯他罪，而在緩刑期內受得易科罰金之有期徒
    刑、拘役或罰金之宣告確定者。二、緩刑期內因故意犯他罪
    ，而在緩刑期內受得易科罰金之有期徒刑、拘役或罰金之宣
    告確定者。三、緩刑期內因過失更犯罪，而在緩刑期內受有
    期徒刑之宣告確定者。四、違反第七十四條第二項第一款至
    第八款所定負擔情節重大者。」、「前條第二項之規定，於
    前項第一款至第三款情形亦適用之」。次按，於九十四年一
    月七日刑法修正施行前，受緩刑之宣告，九十四年一月七日
    修正刑法施行後，仍在緩刑期內者，適用九十四年一月七日
    修正施行之刑法第七十五條、第七十五條之一及第七十六條
    規定，中華民國刑法施行法第六條之一定有明文。從而，本
    件係依舊法宣告緩刑，迄新法施行仍在緩刑期內，即應適用
    修正後刑法第七十五條及第七十五條之一為緩刑之撤銷，合
    先敘明。
三、另按就緩刑期內故意犯他罪時之情形，如在緩刑期內受不得
    易科罰金之有期徒刑以上刑之宣告確定者，依修正後刑法第
    七十五條第一項第一款規定，即應撤銷緩刑之宣告，法院無
    裁量空間。惟如在緩刑期內受得易科罰金之有期徒刑、拘役
    或罰金之宣告確定者，依修正後刑法第七十五條之一第一項
    第二款規定，以原宣告之緩刑難收其預期效果，而有執行刑
    罰之必要時，得撤銷緩刑之宣告，即此時法院得斟酌被告之
    再犯情節，裁量是否撤銷緩刑之宣告。本院經核受刑人上述
    兩案判決正本，認受刑人確係於緩刑前故意犯罪，而在緩刑
    期內受「得易科罰金之有期徒刑、拘役、或罰金之宣告確定
    」，惟是否足認前開緩刑之宣告難收其預期效果，而有執行
    刑罰之必要，乃須衡酌相關情況決定之。
四、經查，受刑人甲○○前開於緩刑前犯罪受刑之宣告之違反毒
    品危害防制條例案件係臺灣高等法院臺中分院九十五年度上
    易字第九八九號案件（下稱後案），該案件之犯罪事實，係
    受刑人即被告於九十四年五、六月間及於九十四年八月二日
    回溯前四日內，各施用第二級毒品甲基安非他命一次，有上
    開判決在卷可佐，惟該犯行係於「緩刑前」所犯，核與被告
    本件受緩刑宣告之違反毒品危害防制條例案件，即臺灣高等
    法院臺中分院九十四年度上訴字第二一六六號案件（下稱前
    案），該案之犯罪事實係自九十四年四月十五日起至同年八
    月二日止，連續施用第一級毒品海洛因犯行，上開二案件之
    施用第二級毒品犯行及施用第一級毒品犯行之期間重疊，是
    後案之施用第二級毒品犯行，既經臺灣高等法院臺中分院判
    處有期徒刑四月得易科罰金確定，已足使受刑人即被告知所
    警惕，尚難因犯行係緩刑前所為而推認前案即臺灣高等法院
    臺中分院九十四年度上訴字第二一六六號案件中所宣告之緩
    刑，必難以收預期效果，有執行刑罰必要之情形。本院審酌
    前開各情，再參以受刑人即被告犯前開二案件之犯行時年僅
    十九歲，前開案件復均係施用毒品案件，且前案即臺灣高等
    法院臺中分院九十四年度上訴字第二一六六號判決給予受刑
    人緩刑，即考量其年輕識淺，思慮不周，易受環境所影響，
    而於判決緩刑時，並諭知緩刑期內付保護管束，是受刑人現
    既仍在保護管束期間，尚未經撤銷，顯見應有相當成效，復
    尚無證據證明受刑人原宣告之緩刑難收其預期效果，有執行
    刑罰之必要者，已難認本件具刑法第七十五條之一第一項第
    一款規定之情形。此外，聲請人復未提出受刑人原宣告之緩
    刑難收其預期效果之具體事證以供本院審酌，是認本件聲請
    ，於法尚有未合，應予駁回。
五、爰依刑事訴訟法第二百二十條，裁定如主文。
中　　華　　民　　國　　96　　年　　3 　　月　　29　　日
                          臺灣臺中地方法院刑事第十庭
                                法  官  黃家慧
上正本證明與原本無異。
如不服本裁定，應於裁定送達後五日內向本院提出抗告狀。
                                書記官  陳靖騰
中　　華　　民　　國　　96　　年　　3 　　月　　29　　日
